臺灣高等法院刑事判決
109年度上訴字第4098號
上  訴  人  
即  被  告  蔡霖桂
選任辯護人  馬中琍律師（法扶律師）              
上  訴  人  
即  被  告  鄭振翔
指定辯護人  本院公設辯護人陳德仁
上列上訴人即被告等因違反毒品危害防制條例案件，不服臺灣桃
園地方法院109年度訴字第789號，中華民國109年9月7日第一審
判決（起訴案號：臺灣桃園地方檢察署109年度偵字第9052、907
6、21691號），提起上訴，本院判決如下：
    主  文
原判決關於甲○○、乙○○部分撤銷。
甲○○犯如附表一所示之罪，各處如附表一「宣告刑」欄所示主刑
及沒收。應執行有期徒刑拾貳年。
乙○○犯如附表一編號1至2所示之罪，各處如附表一編號1至2 「
宣告刑」欄所示主刑及沒收。應執行有期徒刑參年。
    事  實
一、甲○○知悉海洛因及甲基安非他命分別為毒品危害防制條例第
    2條第2項第1款、第2款所列管第一級、第二級毒品，乙○○亦
    知悉甲基安非他命為毒品危害防制條例第2條第2項第2款所
    列管第二級毒品，均不得非法持有、販賣。竟意圖營利，基
    於販賣毒品之犯意，單獨或共同為下列犯行：
(一)甲○○、乙○○與彭嘉吉（所涉此部分犯行，業經原審判處有期
    徒刑3年10月確定）共同意圖營利，基於販賣第二級毒品甲
    基安非他命之犯意聯絡，於如附表一編號1所示時間、地點
    ，以如附表一編號1所示方式，共同販賣第二級毒品甲基安
    非他命予吳玉梅1次。
(二)甲○○與乙○○共同意圖營利，基於販賣第二級毒品甲基安非他
    命之犯意聯絡，於如附表一編號2所示時間、地點，以如附
    表一編號2所示方式，共同販賣第二級毒品甲基安非他命予
    吳玉梅1次。
(三)甲○○意圖營利，基於販賣第二級毒品甲基安非他命之犯意，
    於如附表一編號3所示時間、地點，以如附表一編號3所示方
    式，販賣第二級毒品甲基安非他命予盧永璇1次。
(四)甲○○意圖營利，基於販賣第一級毒品海洛因之犯意，於如附
    表一編號4、5所示時間、地點，以如附表一編號4、5所示方
    式，販賣第一級毒品海洛因予陳建有，共2次。
(五)甲○○意圖營利，基於販賣第一級毒品海洛因、第二級毒品甲
    基安非他命之犯意，於如附表一編號6、7所示時間、地點，
    以如附表一編號6、7所示方式，分別同時販賣第一級毒品海
    洛因及第二級毒品甲基安非他命予陳建有，共2次。
二、嗣因對如附表二編號5至8所示行動電話號碼實施通訊監察，
    且經警於民國109年3月10日17時20分許，持原審法院109年
    度聲搜字第232號搜索票至當時甲○○位於臺南市○○區○○街00
    號居處實施搜索，扣得甲○○販賣毒品後所剩餘之如附表二編
    號1所示第二級毒品甲基安非他命6包（淨重共計93.759公克
    ，驗餘淨重共計93.5137公克，驗前純質淨重共計76.3317公
    克）、編號2所示包裝前開第二級毒品甲基安非他命之包裝
    紙5個、供甲○○為如附表一編號1至7所示販賣毒品犯行所用
    之如附表二編號3、13所示封口離子夾1個及電子磅秤2個、
    預備用於販賣毒品分裝所用之如附表二編號10、11所示包裝
    袋及夾鏈袋各1包及與本案無關之如附表二編號4、9所示現
    金，因而查悉上情。
三、案經桃園市政府警察局中壢分局（下稱中壢分局）、新北市
    政府警察局蘆洲分局（下稱蘆洲分局）、高雄市政府警察局
    刑事警察大隊報請臺灣桃園地方檢察署（下稱桃園地檢署）
    檢察官偵查起訴。
    理  由
壹、證據能力
一、按被告以外之人於審判外之陳述，雖不符前4條（刑事訴訟
    法第159條之1至第159條之4）之規定，而經當事人於審判程
    序同意作為證據，法院審酌該言詞陳述或書面陳述作成時之
    情況，認為適當者，亦得為證據；當事人、代理人或辯護人
    於法院調查證據時，知有第159條第1項不得為證據之情形，
    而未於言詞辯論終結前聲明異議者，視為有前項之同意，刑
    事訴訟法第159條之5第1項、第2項分別定有明文。
二、本判決所引被告以外之人於審判外之供述證據筆錄，因檢察
    官、上訴人即被告甲○○（下稱被告甲○○）、上訴人即被告乙
    ○○（下稱被告鄭振祥，下合稱被告甲○○、乙○○為被告2人）
    及其等之辯護人於本院準備程序、審理時對於該等證據均未
    爭執證據能力【見本院卷第157至161、219至223、232至233
    頁；被告2人之辯護人於原審並均稱同意有證據能力等語（
    見訴字卷第183頁）】，且迄至言詞辯論終結前均未聲明異
    議，本院審酌此等供述證據筆錄製作時之情況，並無違法不
    當及證明力明顯過低之瑕疵，認以之作為證據應屬適當，復
    經本院依法踐行調查證據程序，揆諸前開規定，本院認此等
    證據均具有證據能力。又本判決所援引之其他文書、物證，
    因檢察官、被告2人及其等之辯護人於本院準備程序、審理
    時對於該等證據均未爭執證據能力【見本院卷第157至161、
    223至232頁；被告2人之辯護人於原審並均稱同意有證據能
    力等語（見訴字卷第183頁）】，且無證據證明係公務員違
    背法定程序所取得，復無顯有不可信之情況或不得作為證據
    之情形，並經本院依法踐行調查證據程序，均具有證據能力
    。
貳、認定被告2人犯罪事實所憑之證據及理由
一、上開事實，業據被告乙○○於警詢、偵查（含羈押訊問）、原
    審及本院（見偵字第9052號卷第5至18、99至109頁、偵字第
    9076號卷二第47至57、243至249頁、聲羈字卷第35至38頁、
    訴字卷第181至185、233至279頁、本院卷第157、163、235
    至236頁）、被告甲○○於偵查（含羈押訊問）、原審及本院
    （見偵字第9052號卷第127至132、279至288、291至297、29
    9至303頁、聲羈字卷第39至42頁、聲羈更一字卷第31至40頁
    、訴字卷第83至90、181至185、233至279頁、本院卷第157
    、163、235至236頁）坦承不諱，並經共犯彭嘉吉供陳明確
    （見偵字第9076號卷二第145至159頁、偵字第9052號卷第23
    7至244頁），且經證人吳玉梅於警詢及偵查（見偵字第9052
    號卷第191至196頁、223至229頁）、證人盧永璇於警詢及偵
    查（見偵字第9076號卷一第71至93頁、偵字第9052號卷第11
    5至122頁）、證人陳建有於警詢及偵查（見偵字第21691號
    卷二第195至239頁、偵字第9076號卷一第235至241頁、偵字
    第9052號卷第169至173頁、偵字第9076號卷三第11至15頁）
    、證人即陳建有之妻蔡筱君於警詢及偵查（見偵字第21691
    號卷三第3至24頁、偵字第9052號卷第135至142頁）證述明
    確，復有搜索扣押筆錄、扣押物品目錄表、刑事警察局偵查
    蒐證畫面、領款影像、交貨便明細、存摺影本、陳建有交貨
    便收件明細資料、車輛詳細資料報表、無摺存款監視器翻拍
    照片、如附表三編號1至7所示通訊監察譯文等在卷可稽（見
    偵字第9052號卷第45至66、211頁、偵字第9076號卷一第95
    至143、151至155、157至167、169至173、175至189、191、
    193至203、219至227頁、偵字第9076號卷二第139、141至14
    3頁；偵字第9076號卷三第23至25頁、偵字第21691號卷一第
    103至107、111至113、115至141頁、偵字第21691號卷二第2
    71、273頁），又有如附表二編號1、2、3、10、11、13所示
    之物扣案可佐。再如扣案附表二編號1所示之物經送鑑驗後
    ，結果確均含第二級毒品甲基安非他命成分，有交通部民用
    航空局航空醫務中心109年4月27日航藥鑑字第0000000Q號毒
    品鑑定書附卷可考（見偵字第9076號卷三第135至137頁），
    據上，堪認被告2人前開任意性自白均與事實相符，可以採
    信。
二、按政府查緝販賣毒品犯行無不嚴格執行，且販賣毒品罪係重
    罪，若無利可圖，衡情一般持有毒品者，當不致輕易將持有
    之毒品交付他人。且販賣毒品乃違法行為，非可公然為之，
    且有其獨特之販售路線及管道，亦無公定之價格，復可任意
    增減其分裝之數量，而每次買賣之價量，亦可能隨時依市場
    貨源之供需情形、交易雙方之關係深淺、資力、對行情之認
    知、可能風險之評估、查緝是否嚴緊，及購買者被查獲時供
    述購買對象之可能性風險評估等諸般事由，而異其標準，非
    可一概而論，是販賣之利得，誠非固定，縱使販賣之人從價
    差或量差中牟利方式互異，其意圖營利之非法販賣行為仍屬
    同一。又販賣利得，除經被告供明，或因帳冊記載致價量至
    臻明確外，確實難以究明。然一般民眾均普遍認知毒品價格
    非低、取得不易，且毒品交易向為政府查禁森嚴，一經查獲
    ，並對販毒者施以重罰，衡諸常情，倘非有利可圖，殊無必
    要甘冒持有毒品遭查獲、重罰之極大風險，無端親至交易處
    所，或於自身住處附近交易毒品，抑或購入大量毒品貯藏，
    徒招為警偵辦從事毒品販賣之風險。從而，除確有反證足資
    認定提供他人毒品者所為係基於某種非圖利本意之原委外，
    通常尚難因無法查悉其買進、賣出之差價，而諉無營利之意
    思，或阻卻販賣犯行之追訴，以免知過坦承者難辭重典，飾
    詞否認者反得逞僥倖，反失情理之平。又毒品危害防制條例
    所稱之「販賣」，係指有償之讓與行為，包括以「金錢買賣
    」或「以物易物」（即互易）等態樣在內；祇要行為人在主
    觀上有藉以營利之意圖，而在客觀上有以毒品換取金錢或其
    他財物之行為，即足當之；至於買賣毒品之金額或所換得財
    物之實際價值如何，以及行為人是否因而獲取價差或利潤，
    均不影響販賣毒品罪之成立（最高法院104年度台上字第356
    號判決意旨參照）。查被告2人共同於如附表一編號1、2所
    示時、地販賣第二級毒品甲基安非他命；被告甲○○於如附表
    一編號3至7所示時、地分別販賣如附表一編號3至7所示毒品
    犯行，已據被告2人坦承不諱，再被告2人與證人吳玉梅，被
    告甲○○與證人盧永璇、陳建有間均非至親或有何特殊親誼關
    係，且被告2人於案發時均為智識正常之成年人，對於販賣
    毒品為政府檢警機關嚴予取締之重罪，均當知之甚稔，苟非
    有利潤可圖或從中賺取差價，衡情其應不至於甘冒遭查緝法
    辦而罹重刑之風險，徵諸被告甲○○已於原審坦稱：販賣甲基
    安非他命1兩賺新臺幣（下同）1至2,000元，起訴書附表編
    號1的購毒者我是賺他3,000至4,000元，起訴書附表編號2至
    5的購毒者購買海洛因部分我是賺3,000元，甲基安非他命賺
    1,000至1,500元等語明確（見訴字卷第84頁）；被告乙○○於
    本院準備程序供稱：沒有得到金錢，但被告彭嘉吉那時候有
    提供我吸食，對我也不錯，有照顧我等語（見本院卷第163
    頁），於本院審理時供稱：毒品價金我給彭嘉吉跟甲○○，彭
    嘉吉有給我毒品，那時候彭嘉吉通緝中，不方便出門，原本
    彭嘉吉就蠻照顧我的，所以就叫我幫他跑，編號2部分的毒
    品價金就給甲○○，我是因為彭嘉吉認識甲○○，我幫甲○○，彭
    嘉吉也會給我好處，我是直接對彭嘉吉等語（見本院卷第23
    6頁），足認被告2人所為本案各該販賣毒品犯行，主觀上確
    均具有意圖營利之販賣故意甚明。
三、綜上，本案事證明確，被告2人犯行均堪認定，應依法論科
    。
參、法律適用　
一、新舊法比較
(一)按「行為後法律有變更者，適用行為時之法律。但行為後之
    法律有利於行為人者，適用最有利於行為人之法律」，刑法
    第2條第1項定有明文。查被告2人行為後，毒品危害防制條
    例第4條、第17條業於109年1月15日修正公布，並自109年7
    月15日起施行，茲就與本案有關部分，敘述如下：
  1.修正前毒品危害防制條例第4條第1項、第2項分別規定為：
    「製造、運輸、販賣第一級毒品者，處死刑或無期徒刑；處
    無期徒刑者，得併科新臺幣2千萬元以下罰金」、「製造、
    運輸、販賣第二級毒品者，處無期徒刑或7年以上有期徒刑
    ，得併科新臺幣1千萬元以下罰金」，修正後毒品危害防制
    條例第4條第1項、第2項則分別規定：「製造、運輸、販賣
    第一級毒品者，處死刑或無期徒刑；處無期徒刑者，得併科
    新臺幣3千萬元以下罰金」、「製造、運輸、販賣第二級毒
    品者，處無期徒刑或10年以上有期徒刑，得併科新臺幣1千5
    百萬元以下罰金」，經比較新舊法，修正後毒品危害防制條
    例第4條第1項、第2項所規定刑度均分別較修正前規定為高
    ，顯未有利於行為人。
  2.修正前毒品危害防制條例第17條第2項規定為：「犯第4條至
    第8條之罪於偵查及審判中均自白者，減輕其刑」，修正後
    則規定：「犯第4條至第8條之罪於偵查及歷次審判中均自白
    者，減輕其刑」（按該條文第1項規定並未修正），經比較
    新舊法，修正後毒品危害防制條例第17條第2項規定須於「
    偵查及歷次審判中均自白」，顯較修正前規定嚴格，並未有
    利於被告2人。
(二)綜上，經綜合被告全部罪刑之結果而為比較，新法規定並未
    有利於被告2人，依刑法第2條第1項前段應一體適用被告2人
    行為時即修正前毒品危害防制條例規定。
二、按海洛因、甲基安非他命分別為毒品危害防制條例第2條第2
    項第1款、第2款所列管第一級、第二級毒品，不得非法販賣
    、持有。核被告乙○○就附表一編號1至2所為及被告甲○○就附
    表一編號1至3所為，均係犯修正前毒品危害防制條例第4條
    第2項販賣第二級毒品罪；核被告甲○○就附表一編號4、5所
    為，均係犯修正前毒品危害防制條例第4條第1項販賣第一級
    毒品罪；核被告甲○○就附表一編號6、7所為，均係犯修正前
    毒品危害防制條例第4條第1項、第2項販賣第一級毒品、第
    二級毒品罪。其等就如附表一編號1至6所示販賣第一級毒品
    海洛因、第二級毒品甲基安非他命前分別持有第一級毒品海
    洛因、第二級毒品甲基安非他命之低度行為，各為販賣各該
    毒品之高度行為所吸收，均不另論罪；被告甲○○於販賣如附
    表一編號7所示第二級毒品甲基安非他命前持有第二級毒品
    甲基安非他命純質淨重20公克以上之低度行為，亦為其後販
    賣第二級毒品甲基安非他命之高度行為所吸收，不另論罪。
三、被告甲○○就如附表一編號6、7部分，係以一行為同時販賣第
    一級毒品海洛因、第二級毒品甲基安非他命，為想像競合犯
    ，應依刑法第55條規定，從一重之販賣第一級毒品罪處斷。
四、被告2人與彭嘉吉就如附表一編號1所示販賣第二級毒品甲基
    安非他命犯行；被告2人間就如附表一編號2所示販賣第二級
    毒品甲基安非他命犯行，有犯意聯絡與行為分擔，各應論以
    共同正犯。
五、被告乙○○就如附表一編號1、2所示2次販賣第二級毒品犯行
    ，犯意各別，行為互殊，應分論併罰；被告甲○○就如附表一
    所示7次犯行（附表一編號1至3為販賣第二級毒品罪，共3罪
    ；附表一編號4至7為販賣第一級毒品罪，共4罪），犯意各
    別，行為互殊，亦應分論併罰。
六、被告2人均有修正前毒品危害防制條例第17條第2項規定適用
(一)按犯第4條至第8條之罪於偵查及審判中均自白者，減輕其刑
    ，修正前毒品危害防制條例第17條第2項定有明文。又修正
    前毒品危害防制條例第17條第2項規定：「犯第4條至第8條
    之罪於偵查及審判中均自白者，減輕其刑。」所稱：「於偵
    查及審判中均自白」，係指被告於偵查中歷次之陳述，曾經
    自白，且於各審級審判中歷次之陳述，曾經自白而言。其中
    所謂「偵查中之自白」，既未明定限縮專指檢察官偵訊中為
    限，因被告於偵查期間法官為羈押或延長羈押前庭訊之自白
    ，係屬被告於案件尚在偵查期間所為之陳述，亦應認屬「偵
    查中自白」。又所謂自白，係指犯罪嫌疑人或被告所為承認
    或肯定犯罪事實之陳述，其動機如何，為被動抑自動，簡單
    或詳盡，一次或數次，自白前或後是否曾為或另為否認之供
    述，均非所問（最高法院104年度台上字第3241號判決意旨
    參照）。是被告之自白不論詳簡，並其自白後有無翻異，苟
    於警詢或檢察官偵訊之偵查階段，及於法院審判（第一審或
    第二審）時，各有一次以上之自白，即應減輕其刑（最高法
    院106年度台上字第2095號判決意旨參照）。
(二)查被告乙○○於警詢、偵查（含羈押訊問）、原審及本院；被
    告甲○○於偵查（含羈押訊問）、原審及本院均自白各該販賣
    毒品犯行，業如前述，均應依修正前毒品危害防制條例第17
    條第2項規定減輕其刑。
七、被告2人均無毒品危害防制條例第17條第1項規定適用
(一)按毒品危害防制條例第17條第1項規定為：「犯第4條至第8
    條、第10條或第11條之罪，供出毒品來源，因而查獲其他正
    犯或共犯者，減輕或免除其刑」，其立法旨意在於鼓勵被告
    具體提供其毒品上游，擴大追查毒品來源，俾有效斷絕毒品
    之供給，以杜絕毒品泛濫，祇須被告願意供出毒品來源之上
    手，因而查獲其他正犯或共犯者，即可邀減輕或免除其刑之
    寬典。所謂「供出毒品來源，因而查獲」，係指被告翔實供
    出毒品來源之具體事證，因而使有偵查（或調查）犯罪職權
    之公務員知悉而對之發動偵查（或調查），並因而查獲者而
    言。而其中所言「查獲」，除指查獲該其他正犯或共犯外，
    並兼及被告所指其毒品來源其事（最高法院100年度台上字
    第4787號判決意旨參照）。
(二)經原審函詢桃園地檢署後，該署覆稱：「二、本件並無因甲
    ○○、彭嘉吉、乙○○之供述而查獲毒品上游。三、甲○○固曾另
    向內政部警政署刑事警察局第二警察大隊陳述其毒品上游之
    資料，惟此部分亦無非係警以跟監等方式蒐證取得之疑似毒
    品上游資料與甲○○確認，而甲○○向內政部警政署刑事警察局
    第二警察大隊陳述內容，未超出警方原本已掌握之情資、對
    象、時間，縱將來警方查獲相關人士之違反毒品危害防制條
    例犯行，亦顯與毒品危害防制條例第17條之『供出毒品來源
    ，因而查獲』要件不符，且此部分另由內政部警政署刑事警
    察局第二警察大隊調查中，而迄今未查獲」等語，有卷附桃
    園地檢署109年7月27日桃檢俊宙109偵21691字第1099079575
    號函可參（見訴字卷第115至116頁）；又經原審以公務電話
    聯繫內政部警政署刑事警察局，該局覆稱：本件早就鎖定被
    告甲○○之上手為其配偶，已經有掌握到甲○○毒品金流都固定
    匯款到其配偶帳戶中，借訊甲○○是希望甲○○可以說出上手之
    住所、使用之交通工具，但甲○○不願意說，故仍在偵辦甲○○
    之上手等節，有原審法院109年8月11日刑事案件電話查詢紀
    錄表在卷可憑（見訴字卷第205頁）；另中壢分局職務報告
    亦稱：「被告甲○○於警詢時有供出毒品上游，本分局仍在偵
    辦中，尚未查獲」等情，有該職務報告存卷可考（見訴字卷
    第177頁），自難認被告甲○○有何供出毒品來源，因而查獲
    之情事。再被告乙○○雖於警詢供稱毒品之上游係被告甲○○，
    然此部分為員警業已知曉，亦未供出且查獲其他毒品上游等
    情，有卷附中壢分局109年7月30日中警分刑字第1090046698
    號函及檢附資料可查（見訴字卷第175至177頁），是亦難認
    被告乙○○有何供出毒品來源，因而查獲之情事。
(三)經本院再次函詢本案移送機關及桃園地檢署，均仍覆稱並未
    因被告2人供出毒品來源因而查獲其他共犯、正犯等節，有
    中壢分局109年11月24日中警分刑字第1090075925號函及檢
    附資料、桃園地檢署109年11月25日桃檢俊宙109偵9076字第
    1099126786號函、高雄市政府警察局刑事警察大隊109年11
    月25日高市警刑大偵七字第10973376500號函、蘆洲分局109
    年12月17日新北警蘆刑字第1094506018號函及檢附資料等（
    見本院卷第145至147、149、151、193至196頁）在卷可考。
(四)據上，堪認本案並未因被告2人供出毒品來源因而查獲其他
    共犯、正犯，不符毒品危害防制條例第17條第1項規定，自
    均不得依該條項規定減輕或免除其刑。
八、被告甲○○就如附表一編號4至7所示犯行，及被告乙○○販賣第
    二級毒品犯行，均有刑法第59條適用
(一)按犯罪之情狀顯可憫恕，認科以最低度刑仍嫌過重者，得酌
    量減輕其刑，為刑法第59條所明定。又刑法第59條規定犯罪
    情狀可憫恕者，得酌量減輕其刑，固為法院依法得自由裁量
    之事項，然非漫無限制，必須犯罪另有特殊之原因與環境，
    在客觀上足以引起一般同情，認為即予宣告法定低度刑期尤
    嫌過重者，始有其適用。是為此項裁量減刑時，必須就被告
    全部犯罪情狀予以審酌在客觀上是否有足以引起社會上一般
    人之同情，而可憫恕之情形，始稱適法（最高法院88年度台
    上字第6683號判決意旨參照）。蓋此旨在避免嚴刑峻罰，法
    內存仁，俾審判法官得確實斟酌個案具體情形，妥適裁量，
    務期裁判結果，臻致合情、合理、合法之理想。再刑法第59
    條規定之酌量減輕其刑，必須犯罪另有特殊之原因與環境，
    在客觀上足以引起一般同情，認為即使予以宣告法定最低度
    刑，猶嫌過重者，始有其適用。此所謂法定最低度刑，固包
    括法定最低本刑；惟遇有其他法定減輕之事由者，則應係指
    適用其他法定減輕事由減輕其刑後之最低度刑而言。倘被告
    別有法定減輕事由者，應先適用法定減輕事由減輕其刑後，
    猶認其犯罪之情狀顯可憫恕，即使科以該減輕後之最低度刑
    仍嫌過重者，始得適用刑法第59條規定酌量減輕其刑（最高
    法院100年度台上字第744號判決意旨參照）。
(二)被告甲○○所犯販賣第一級毒品罪之法定刑為「死刑或無期徒
    刑；處無期徒刑者，得併科新臺幣2千萬元以下罰金」，而
    同為販賣第一級毒品之人，其原因動機不一，犯罪情節未必
    盡同，或有大盤毒梟者，亦有中、小盤之分，甚或僅止於吸
    毒者友儕間為求互通有無之有償轉讓者亦有之，其販賣行為
    所造成危害社會之程度自屬有異，法律科處此類犯罪，所設
    之法定最低本刑卻同為「死刑或無期徒刑；處無期徒刑者，
    得併科新臺幣2千萬元以下罰金」，刑度不可謂不重，是倘
    依其情狀處以相當之有期徒刑，即足以懲儆，並可達防衛社
    會之目的者，自非不可依客觀犯行與主觀惡性二者加以考量
    其情狀是否有可憫恕之處，適用刑法第59條規定酌量減輕其
    刑，期使個案裁判之量刑，能斟酌至當，符合比例原則。查
    被告甲○○為如附表一編號4至7所示販賣第一級毒品海洛因犯
    行之數量較多，價格亦鉅，固值非難，然被告甲○○前無販賣
    毒品前科，除本案外亦無其他販賣毒品案件經檢察官起訴偵
    查或由法院審理中，而被告甲○○就此部分於依修正前毒品危
    害防制條例第17條第2項規定減刑後，依刑法第65條規定，
    至少仍須量處有期徒刑15年，衡其犯罪情狀在客觀上顯非不
    可憫恕，本院依客觀犯行與主觀惡性二者加以考量被告犯罪
    情狀，認科以最低度刑仍嫌過重，爰依刑法第59條規定，就
    被告甲○○所犯販賣第一級毒品海洛因（即附表一編號4至7所
    示）犯行，均酌減其刑，並依法遞減之，期使個案裁判之量
    刑，能斟酌至當，符合罪刑相當原則及比例、平等原則。至
    被告甲○○所犯如附表一編號1至3所示販賣第二級毒品甲基安
    非他命犯行，經本院審酌其販賣第二級毒品甲基安非他命之
    手段、情節，認被告甲○○意圖營利為此部分犯行，不僅戕害
    他人身心健康，助長毒品流通之嚴重不法行為，並可能因此
    造成施用毒品者為購毒所需資金另犯他罪而危害社會治安，
    且其所犯販賣第二級毒品罪，於依修正前毒品危害防制條例
    第17條第2項規定減輕其刑後，較之被告甲○○販賣第二級毒
    品甲基安非他命犯行對社會風氣及治安之危害程度，無情輕
    法重之情形，殊難認有何特殊原因或堅強事由，在客觀上足
    以引起一般同情而有情堪憫恕或特別可原諒之處，不符刑法
    第59條規定，自無該條規定適用。
(三)至被告乙○○所為本案共同販賣第二級毒品甲基安非他命犯行
    ，該罪法定刑為「無期徒刑或7年以上有期徒刑，得併科新
    臺幣1千萬元以下罰金」，而同為販賣第二級毒品之人，其
    原因動機不一，犯罪情節未必盡同，或有大盤毒梟者，亦有
    中、小盤之分，甚或僅止於吸毒者友儕間為求互通有無之有
    償轉讓者亦有之，其販賣行為所造成危害社會之程度自屬有
    異，法律科處此類犯罪，所設之法定最低本刑卻同為「無期
    徒刑或7年以上有期徒刑，得併科新臺幣1千萬元以下罰金」
    ，刑度不可謂不重。查被告乙○○為本案販賣第二級毒品甲基
    安非他命犯行數量較多，價格亦鉅，固值非難，然被告乙○○
    前無販賣毒品前科，除本案外亦無其他販賣毒品案件經檢察
    官起訴偵查或由法院審理中，且被告乙○○僅負責交付毒品，
    且已將販賣毒品所得價金全數交付被告甲○○，以被告乙○○犯
    罪情節而論，此部分犯行之惡性確與被告甲○○有別，獲利程
    度亦與被告甲○○有明顯差距，衡其犯罪情狀在客觀上顯非不
    可憫恕，本院依客觀犯行與主觀惡性二者加以考量被告乙○○
    犯罪情狀，認科以最低度刑仍嫌過重，爰依刑法第59條規定
    ，就被告乙○○所犯販賣第二級毒品甲基安非他命犯行，酌減
    其刑，且依法遞減之。
肆、撤銷改判之理由
一、原審審理後，認被告2人均犯罪事證明確，適用（修正前）
    毒品危害防制條例第4條第1項、第2項、第17條第2項、第18
    條第1項前段、第19條第1項，刑法第2條第1項、第11條、第
    28條、第47條第1項、第55條前段、第51條第5款、第38條之
    1第1項前段、第3項、第38條第2項、第40條第1項、第40條
    之2第1項等規定，予以論罪科刑，固非無見。惟查：(1)被
    告甲○○就如附表一編號4至7所示犯行，被告乙○○就如附表一
    編號1至2所示犯行，均有刑法第59條規定適用，業如前述，
    原判決就此部分未依刑法第59條規定酌減其刑，尚有未洽；
    (2)扣案如附表二編號4所示現金，依卷內資料難認與被告甲
    ○○所為本案販賣毒品犯行有關（詳後述），原審就此部分在
    被告甲○○所為販賣毒品罪刑項下諭知沒收，亦有未洽。被告
    甲○○以其就如附表一編號1至3所示犯行有刑法第59條規定適
    用，原審量刑過重云云為由提起上訴，雖無理由；然被告甲
    ○○以其就如附表一編號4至7所示犯行有刑法第59條規定適用
    ，原審量刑過重等語，及被告乙○○以其有刑法第59條規定適
    用，原審量刑過重等語為由提起上訴，則非無理由，且原判
    決亦有前開可議之處，自屬無可維持，應由本院予以撤銷改
    判。
二、量刑及定應執行刑
(一)爰審酌被告2人明知甲基安非他命、被告甲○○明知海洛因均
    屬毒品危害防制條例所列管毒品，經政府宣導並查緝甚嚴，
    竟分別為本案各該販賣毒品犯行，所為除危害國民身體健康
    及社會風氣外，並助長毒品流通，易導致社會危險，又販毒
    常使施用者經濟、生活地位發生實質改變，其仍不思販賣對
    象可能面臨之困境，本不宜輕縱，斟酌被告2人販賣毒品之
    次數，被告甲○○就如附表一所示販賣毒品所得利益介於1萬4
    ,000元至4萬元間，販賣對象人數及獲利情形，實有不該，
    另斟酌被告甲○○為主要販賣毒品聯繫、指示之角色、被告乙
    ○○則居於依甲○○指示調度毒品、聯繫交付者之角色分工、參
    與情節不同，衡酌被告2人均坦承犯行之犯後態度，兼衡被
    告甲○○自陳五專畢業之智識程度、先前在代書事務所工作、
    月收入約2萬多元；被告乙○○自陳高職畢業之智識程度、之
    前在果菜市場工作、現從事車床作業員工作，月薪約3萬元
    ，有未成年子女待其扶養之生活狀況（見訴字卷第276頁、
    本院卷第165頁）等一切情狀，分別量處被告2人如附表一各
    該編號所示之刑。
(二)按刑法修正將連續犯、常業犯規定悉予刪除，考其立法目的
    ，係基於刑罰公平原則考量，杜絕僥倖犯罪心理，並避免鼓
    勵犯罪之誤解，乃改採一行為一罪一罰。是定其刑期時，除
    仍應就各別刑罰規範之目的、輕重罪間體系之平衡、整體犯
    罪非難評價、各行為彼此間之偶發性、與被告前科之關聯性
    、各行為所侵害法益之專屬性或同一性、數罪對法益侵害之
    加重效應、罪數所反映之被告人格特性與犯罪傾向、社會對
    特定犯罪例如一再殺人或販毒行為處罰之期待等，為綜合判
    斷外，尤須參酌上開實現刑罰公平性，以杜絕僥倖、減少犯
    罪之立法意旨，為妥適之裁量，倘違背此內部性界限，即屬
    權利濫用之違法（最高法院100年度台上字第5342號判決意
    旨參照）。審酌被告甲○○本案販賣毒品次數為7次、被告乙○
    ○為2次，若定以過重之應執行刑，效用可能隨著長期刑之執
    行，等比例地大幅下跌，效用甚低，對其等教化效果亦不佳
    ，亦有害其等回歸社會；又以被告2人本案販賣毒品犯行雖
    有多次，然所犯各罪係在短時間內為之，雖各罪不符合於集
    合犯、接續犯之概念，而應數罪併罰，惟被告甲○○各次販賣
    毒品所得價金介於1萬4,000元至4萬元之間、被告乙○○則係
    介於2萬元至4萬元之間，對象亦非多人，相較於長期有計畫
    性，且販賣數量龐大之販毒者而言，在整體犯罪非難評價上
    ，仍有所區別，數罪對法益侵害之加重效應較低，是就被告
    甲○○所犯附表一所示7罪、被告乙○○所犯附表一編號1、2所
    示2罪，分別定被告2人應執行刑如主文第2項、第3項所示。
三、沒收
(一)毒品部分
    按以營利為目的販入毒品，經多次販賣後，持有剩餘毒品被
    查獲者，其各次販賣毒品行為如併合處罰，該持有剩餘毒品
    之低度行為，應僅為最後一次販賣毒品之高度行為所吸收，
    不另論罪。故就該查獲之剩餘毒品，祗能於最後一次之販賣
    毒品罪宣告沒收銷燬，不得於各次販賣毒品罪均宣告沒收銷
    燬（最高法院105年度台上字第2174號判決意旨參照）。扣
    案如附表二編號1所示第二級毒品甲基安非他命，為被告甲○
    ○販賣毒品後所剩，業如前述，揆諸前開說明，除送驗耗損
    部分外，應依毒品危害防制條例第18條第1項前段規定，於
    被告甲○○如附表一編號7所示犯行項下宣告沒收銷燬。
(二)犯罪所用及預備供犯罪所用之物部分
  1.按犯第4條至第9條、第12條、第13條或第14條第1項、第2項
    之罪者，其供犯罪所用之物，不問屬於犯罪行為人與否，均
    沒收之，毒品危害防制條例第19條定有明文。又「供犯罪所
    用、犯罪預備之物或犯罪所生之物，屬於犯罪行為人者，得
    沒收之。但有特別規定者，依其規定」、「前項之沒收，於
    全部或一部不能沒收或不宜執行沒收時，追徵其價額」，復
    分別為刑法第38條第2項、第4項所明文規定。再按刑法上責
    任共同原則，係指共同實行犯罪行為之人，在合同意思範圍
    以內，各自分擔犯罪行為之一部，相互利用他人之行為，以
    達其共同犯罪之目的者，即應對於全部所發生之結果共同負
    責。亦即責任共同原則僅在處理共同犯罪參與關係中責任之
    認定，與犯罪工具物之沒收重在犯罪預防並遏止犯罪，以及
    犯罪所得之沒收旨在澈底剝奪犯罪利得以根絕犯罪誘因，係
    屬兩事。又沒收固為刑罰與保安處分以外之獨立法律效果，
    但沒收人民財產使之歸屬國庫，係對憲法所保障人民財產基
    本權之限制，性質上為國家對人民之刑事處分，對人民基本
    權之干預程度，並不亞於刑罰，原則上仍應恪遵罪責原則，
    並應權衡審酌比例原則，尤以沒收之結果，與有關共同正犯
    所應受之非難相較，自不能過當。從而，共同正犯間關於犯
    罪所得、犯罪工具物應如何沒收，仍須本於罪責原則，並非
    一律須負連帶責任；況且應沒收物已扣案者，本無重複沒收
    之疑慮，更無對各共同正犯諭知連帶沒收或重複諭知之必要
    ，否則即科以超過其罪責之不利責任。因之，本院往昔採連
    帶沒收共同正犯犯罪所得，及就共同正犯間犯罪工具物必須
    重複諭知之相關見解，自不再援用，應改為共同正犯間之犯
    罪所得應就各人實際分受所得部分而為沒收及追徵；而犯罪
    工具物須屬被告所有，或被告有事實上之處分權者，始得在
    該被告罪刑項下併予諭知沒收。至於非所有權人，又無共同
    處分權之共同正犯，自無庸在其罪刑項下諭知沒收或連帶沒
    收及追徵（最高法院108年度台上字第1001號判決意旨參照
    ）。又以營利為目的販入毒品，經多次販賣後，持有剩餘毒
    品被查獲，其各次販賣毒品行為，固應併合處罰。惟該持有
    剩餘毒品之低度行為，應僅為最後一次販賣毒品之高度行為
    所吸收，不另論罪。則就該查獲之剩餘毒品，祇能於最後一
    次之販賣毒品罪宣告沒收銷燬，不得於各次販賣毒品罪均宣
    告沒收銷燬（最高法院97年度台上字第3258號判決意旨參照
    ）。同理，防止毒品裸露之夾鏈袋，前數次所使用的，屬供
    販賣毒品所用之物品，因販毒而一併交付吸毒者，不再屬於
    毒販所有外，剩餘之夾鏈袋或包裝袋，為預備供販賣所用，
    祇能於最後一次販賣毒品罪，依刑法第38條第1項第2款宣告
    沒收。
　2.經查：
　　(1)未扣案如附表二編號5至8所示SIM卡及所搭配使用行動電
       話1支，各為被告甲○○、乙○○所有、持用並分別供其等為
       如附表一各該編號所示販賣第二級、第一級毒品犯行所
       用聯絡之物，業據被告2人於原審供陳明確（見訴字卷第
       271至274頁），並有如附表三編號1至7所示通訊監察譯
       文附卷可稽，審酌此等行動電話（均含門號SIM卡1枚）
       如宣告沒收，並無刑法第38條之2第2項所定「過苛之虞
       」、「欠缺刑法上之重要性」或「為維持受宣告人生活
       條件之必要」情形，是此等行動電話（均含門號SIM卡1
       枚），應依毒品危害防制條例第19條第1項規定，分別於
       被告甲○○就如附表一編號1至7所示販賣第二級、第一級
       毒品罪刑項下，被告乙○○就如附表一編號1、2所示販賣
       第二級毒品罪刑項下分別諭知沒收，並均諭知於全部或
       一部不能沒收或不宜執行沒收時，追徵其價額。
    (2)扣案如附表二編號2所示包裝如附表一編號1第二級毒品
       甲基安非他命之外包裝紙，因未直接沾附至第二級毒品
       甲基安非他命，為被告甲○○單獨或與被告乙○○、彭嘉吉
       販賣第二級毒品犯行所使用，然該等包裝紙既係包裝剩
       餘第二級毒品，揆諸前開說明，當無剩餘毒品僅應在最
       後一次販賣毒品罪宣告沒收銷燬，而包裝毒品之外包裝
       紙卻可於各次販賣毒品罪均宣告沒收之理，基於同一法
       理，此等包裝紙應依毒品危害防制條例第19條第1項規定
       ，於被告甲○○最後一次販賣第二級毒品犯行即如附表一
       編號7所示犯行項下宣告沒收。
    (3)扣案如附表二編號3、13所示封口離子夾1個、電子磅秤2
       個，係供被告甲○○包裝、秤量毒品出售予如附表一編號1
       至7所示購毒者所用，為被告甲○○單獨犯如附表一編號3
       至7所示販賣毒品，或為被告甲○○與乙○○、共犯彭嘉吉，
       或為被告甲○○與被告乙○○分別共同犯如附表一編號1、2
       所示販賣第二級毒品犯行所使用，依毒品危害防制條例
       第19條第1項規定，於被告甲○○前揭各罪名項下宣告沒收
       。
    (4)如附表二編號10、11所示包裝袋、夾鏈袋，均屬被告甲○
       ○所有，預備供販賣毒品分裝之用，已據被告甲○○於原審
       供承明確（見訴字卷第272頁），屬預備供犯罪所用之物
       ，應於被告甲○○最後一次販賣毒品行為（即如附表一編
       號7所示）罪刑項下宣告沒收。
(三)犯罪所得
  1.按「犯罪所得，屬於犯罪行為人者，沒收之。但有特別規定
    者，依其規定」、「前2項之沒收，於全部或一部不能沒收
    或不宜執行沒收時，追徵其價額」，刑法第38條之1第1項前
    段、第3項分別定有明文。次按「任何人都不得保有犯罪所
    得」為普世基本法律原則，犯罪所得之沒收、追徵，在於剝
    奪犯罪行為人之實際犯罪所得（原物或其替代價值利益），
    使其不能坐享犯罪之成果，以杜絕犯罪誘因，可謂對抗、防
    止經濟、貪瀆犯罪之重要刑事措施，性質上屬於類似不當得
    利之衡平措施，著重所受利得之剝奪。然苟無犯罪所得，自
    不生利得剝奪之問題，固不待言，至二人以上共同犯罪，關
    於犯罪所得之沒收、追徵，倘個別成員並無犯罪所得，且與
    其他成員對於所得亦無事實上之共同處分權時，同無「利得
    」可資剝奪，特別在集團性或重大經濟、貪污犯罪，不法利
    得龐大，一概採取絕對連帶沒收、追徵，對未受利得之共同
    正犯顯失公平。有關共同正犯犯罪所得之沒收、追徵，最高
    法院向採之共犯連帶說，業於104年8月11日之104年度第13
    次刑事庭會議決議不再援用供參，並改採沒收或追徵應就各
    人所分得者為之之見解（最高法院104年度台上字第3937號
    判決意旨參照）。
　2.被告甲○○為如附表一編號1至7所示販賣毒品犯行，因而實際
    取得如附表一編號1至7所示價金，雖未扣案，然此既為被告
    甲○○犯販賣毒品罪實際所得之財物，且無刑法第38條之2第2
    項規定情形，自應依刑法第38條之1第1項前段、第3項規定
    ，於如附表一各該編號所示犯行項下宣告沒收，並諭知於全
    部或一部不能沒收或不宜執行沒收時，追徵其價額。
  3.扣案如附表二編號4、9所示現金，被告甲○○於警詢供稱10萬
    元為其父親所給，其他為老公賭博贏來的錢等語（見偵字第
    9076號卷一第10頁），參酌被告甲○○所為本案如附表一所示
    犯行，有部分款項係以匯款方式為之，且其最後一次犯行之
    犯罪時間為108年12月30日，被告甲○○為警搜索時間為109年
    3月10日，至少已間隔2月以上，依卷內資料，亦無從認定被
    告甲○○販賣毒品所得有混同於其內之情形，難認此等現金內
    含被告甲○○所為如附表一所示販賣毒品犯行之犯罪所得款項
    在內，依法無從諭知沒收。惟此等現金既有部分為被告甲○○
    所有，且本院諭知被告甲○○之犯罪所得應予沒收追徵如上，
    於本案確定後，檢察官於執行時如何處理此扣案款項，要屬
    執行檢察官之裁量權限，於此一併說明。
  4.另被告乙○○雖共犯如附表一編號1、2所示販賣第二級毒品犯
    行，然販毒價金係由被告乙○○向證人吳玉梅收取後全數轉交
    予被告甲○○，被告乙○○並未從中取得任何報酬，此據被告乙
    ○○於原審及本院供陳明確（見訴字卷第274頁、本院卷第236
    頁），足認被告乙○○對此等犯行並無犯罪所得，自無從諭知
    沒收、追徵。
　5.扣案如附表二編號12所示第一級毒品海洛因1包，係被告甲○
    ○另案所持有毒品（持有第一級毒品部分，業經檢察官另為
    不起訴處分確定），無證據證明與被告甲○○本案販賣第一級
    毒品海洛因有何關聯，不予宣告沒收，附此敘明。
  6.另因被告2人所犯本案犯行有宣告多數沒收之情形，爰依刑
    法第40條之2第1項規定，所宣告之多數沒收，併執行之。
據上論斷，應依刑事訴訟法第369條第1項前段、第364條、第299
條第1項前段，修正前毒品危害防制條例第4條第1項、第2項、第
17條第2項、毒品危害防制條例第18條第1項前段、第19條第1項
，刑法第11條、第2條第1項、第28條、第55條、第59條、第51條
第5款、第38條之1第1項前段、第3項、第38條第2項、第40條之2
第1項，判決如主文。
本案經檢察官薛全晉提起公訴，檢察官蕭方舟到庭執行職務。
中　　華　　民　　國　　110 　年　　1 　　月　　27　　日
                  刑事第十八庭  審判長法  官  何俏美
                                      法  官  葉乃瑋
                                      法  官  黃紹紘
以上正本證明與原本無異。
如不服本判決，應於收受送達後20日內向本院提出上訴書狀，其
未敘述上訴之理由者並得於提起上訴後20日內向本院補提理由書
（均須按他造當事人之人數附繕本）「切勿逕送上級法院」。
                                      書記官  顏淑華
中　　華　　民　　國　　110 　年　　2 　　月　　1 　　日
附表一
編號 行為人 交易時間及地點 犯罪事實 宣告刑  1 甲○○乙○○彭嘉吉 108年9月5日20時18分許，在新北市○○區○○路0巷0弄00號吳玉梅居所 甲○○、乙○○與彭嘉吉共同意圖營利，基於販賣第二級毒品甲基安非他命之犯意聯絡，先由甲○○以如附表二編號5所示行動電話與乙○○所持用之如附表二編號6所示行動電話聯繫，再由乙○○將該電話交予彭嘉吉，由彭嘉吉持該電話與甲○○聯繫交易毒品數量、交易地點及相關事宜後，彭嘉吉旋即交付第二級毒品甲基安非他命1兩（即37.5公克）予乙○○，由乙○○依甲○○及彭嘉吉指示，於左列時間，持該毒品至左列地點交付吳玉梅，並經甲○○以上開電話指示須當場先向吳玉梅收取現金新臺幣（下同）2 萬元，剩餘2 萬元則由吳玉梅以匯款方式給付予甲○○，甲○○、乙○○、彭嘉吉以此方式共同販賣第二級毒品甲基安非他命1次，甲○○並因此收取4萬元毒品價金。 甲○○共同販賣第二級毒品，處有期徒刑肆年。扣案如附表二編號3、13所示之物沒收；未扣案販賣毒品所得新臺幣肆萬元、如附表二編號5所示之物沒收，於全部或一部不能沒收或不宜執行沒收時，均追徵其價額。 乙○○共同販賣第二級毒品，處有期徒刑貳年肆月。未扣案如附表二編號6所示之物沒收，於全部或一部不能沒收或不宜執行沒收時，追徵其價額。 2  甲○○乙○○ 108年9月11日上午0時2分許至同日上午1時許間之某時許，在新北市○○區○○路0巷0弄00號吳玉梅居所 甲○○、乙○○共同意圖營利，基於販賣第二級毒品甲基安非他命之犯意聯絡，先由甲○○以如附表二編號5所示行動電話與乙○○所持用之如附表二編號6所示行動電話聯繫交易毒品數量、地點及相關事宜後，乙○○旋依甲○○指示，於左列時間、地點交付第二級毒品甲基安非他命半兩（即18.75公克）予吳玉梅，並向吳玉梅收取1萬元，剩餘1萬元則由吳玉梅以匯款方式給付予甲○○，甲○○、乙○○以此方式共同販賣第二級毒品甲基安非他命1次，甲○○並因此收取2萬元毒品價金。 甲○○共同販賣第二級毒品，處有期徒刑參年拾月。扣案如附表二編號3、13所示之物沒收；未扣案販賣毒品所得新臺幣貳萬元、如附表二編號5所示之物沒收，於全部或一部不能沒收或不宜執行沒收時，均追徵其價額。 乙○○共同販賣第二級毒品，處有期徒刑貳年陸月。未扣案如附表二編號6所示之物沒收，於全部或一部不能沒收或不宜執行沒收時，追徵其價額。 3  甲○○ 108年7月31日22時11分許，在臺北市○○區○○路0段000號(屈臣氏)前 甲○○意圖營利，基於販賣第二級毒品甲基安非他命之犯意，先以如附表二編號7所示行動電話與盧永璇所持用門號0000000000號行動電話聯繫，而與盧永璇相約於左列時間、地點碰面，並以2萬元對價販賣第二級毒品甲基安非他命1兩（即37.5克）予盧永璇，且當場收取2萬元毒品價金。 甲○○販賣第二級毒品，處有期徒刑參年拾月。扣案如附表二編號3、13所示之物沒收，未扣案販賣毒品所得新臺幣貳萬元、如附表二編號7所示之物沒收，於全部或一部不能沒收或不宜執行沒收時，均追徵其價額。 4  甲○○ 108年11月25日19時8分許，在新北市中和區景平路278巷某處 甲○○意圖營利，基於販賣第一級毒品海洛因之犯意，先以如附表二編號8所示行動電話與陳建有所持用之蔡筱君所有門號0000000000號行動電話聯繫，而與陳建有相約於左列時間、地點碰面後，由甲○○以1萬4,000元對價販賣第一級毒品海洛因1錢（即3.75公克）予陳建有，嗣陳建有以無摺存款方式給付該毒品價金予甲○○。 甲○○販賣第一級毒品，處有期徒刑玖年。扣案如附表二編號3 、13所示之物均沒收，未扣案販賣毒品所得新臺幣壹萬肆仟元、如附表二編號8 所示之物沒收，於全部或一部不能沒收或不宜執行沒收時，均追徵其價額。 5  甲○○ 108年12月7日20時35分許，在新北市○○區○○路0段00號(統一超商仁森門市) 甲○○意圖營利，基於販賣第一級毒品之犯意，先以如附表二編號8所示行動電話與陳建有所持用之上開門號行動電話聯繫，而與陳建有相約透過統一超商交貨便快遞方式，交易1萬4,000元之第一級毒品海洛因。甲○○於108年12月5 日14時53分許，至臺南市○○區○○街00巷0號統一超商仁灣門市，以交貨便方式寄送第一級毒品海洛因1錢（即3.75公克），經統一超商交貨便快遞寄送至左列地點，再由陳建有於左列時間、地點領取該毒品後，以匯款及交付現金之方式給付1萬4,000元毒品價金予甲○○。 甲○○販賣第一級毒品，處有期徒刑玖年。扣案如附表二編號3 、13所示之物沒收；未扣案販賣毒品所得新臺幣壹萬肆仟元、如附表二編號8所示之物沒收，於全部或一部不能沒收或不宜執行沒收時，均追徵其價額。 6  甲○○ 108年12月14日中午12時12分許，在新北市○○區○○路0段00號(統一超商仁森門市) 甲○○意圖營利，基於販賣第一級毒品海洛因及第二級毒品甲基安非他命之犯意，先以如附表二編號8所示行動電話與陳建有所持用上開門號行動電話聯繫，而與陳建有相約透過統一超商交貨便快遞方式，同時交易合計2萬元之第一級毒品海洛因與第二級毒品甲基安非他命。甲○○於108年12月12日14時29分許，至臺南市○區○○路000號統一超商小東門市，以交貨便方式寄送第一級毒品海洛因1錢（即3.75公克）及第二級甲基安非他命3公克，經統一超商交貨便快遞寄送至左列地點，再由陳建有於左列時間、地點領取上開第一級毒品及第二級毒品後，以匯款方式給付2萬元毒品價金予甲○○。 甲○○販賣第一級毒品，處有期徒刑玖年陸月。扣案如附表二編號3 、13所示之物沒收；未扣案販賣毒品所得新臺幣貳萬元、如附表二編號8所示之物沒收，於全部或一部不能沒收或不宜執行沒收時，均追徵其價額。 7  甲○○ 108年12月30日17時18分許，在新北市林口區某處 甲○○意圖營利，基於販賣第一級毒品海洛因及第二級毒品甲基安非他命之犯意，先以如附表二編號8所示行動電話與陳建有所持用上開門號行動電話聯繫，而與陳建有相約於左列時間、地點碰面後，由甲○○以1萬5,000元對價販賣第一級毒品半錢（即1.875公克）及第二級毒品甲基安非他命3公克予陳建有，並由陳建有交付毒品價金1萬5,000元予甲○○。 甲○○販賣第一級毒品，處有期徒刑玖年陸月。扣案如附表二編號1所示之物沒收銷燬，扣案如附表二編號2、3、10、11、13所示之物均沒收；未扣案販賣毒品所得新臺幣壹萬伍仟元、如附表二編號8所示之物沒收，於全部或一部不能沒收或不宜執行沒收時，均追徵其價額。 

附表二
編號 品名 數量 所有人 備註 1 第二級毒品甲基安非他命 陸包（淨重合計93.759公克，驗餘淨重合計93.5137公克，驗前純質淨重合計76.3317公克） 甲○○ 甲○○販賣第二級毒品所剩餘之毒品。 2 包裝編號1所示第二級毒品甲基安非他命之外包裝紙 伍個 甲○○ 該等包裝紙係包裝甲○○販賣第二級毒品所剩之毒品所用之物。 3 封口離子夾 壹個 甲○○ 供甲○○包裝毒品出售予如附表一編號1至7所示購毒者所用。 4 現金 新臺幣14萬3,000元 甲○○ 無證據證明與本案有何關連 5 行動電話搭配門號0000000000號（含SIM卡壹枚） 壹支 甲○○ 供甲○○為如附表一編號1 、2所示販賣第二級毒品犯行所用聯絡之物。 6 行動電話搭配門號0000000000號（含SIM卡壹枚） 壹支 乙○○ 供乙○○為如附表一編號1 、2所示販賣第二級毒品犯行所用聯絡之物。 7 行動電話（IMEI：000000000000000號；搭配不詳門號SIM卡壹枚） 壹支 甲○○ 供甲○○為如附表一編號3所示販賣第二級毒品犯行所用聯絡之物。 8 行動電話（搭配門號0000000000號；含SIM卡壹枚） 壹支 甲○○ 供甲○○為如附表一編號4 至7所示販賣第二級、第一級毒品犯行所用聯絡之物。 9 現金 新臺幣16萬3,000元 甲○○ 無證據證明與本案有何關連 10 包裝袋 壹包 甲○○ 甲○○預備用於販賣毒品分裝之用 11 夾鏈袋 壹包 甲○○ 同上 12 第一級毒品海洛因 壹包 甲○○ 無證據證明與本案有何關連 13 電子磅秤 貳個 甲○○ 供甲○○秤量毒品出售予附表一編號1至7所示購毒者所用。 

附表三
編號 通聯時間 通話人 通話方向 通話人 通話內容 出處 1 108年9月5日2時56分36秒 0000000000甲○○(A) > 0000000000乙○○(B)、彭嘉吉(C) B：姐仔，等一下。 C：怎樣？ A：手機你都沒有說你滿不滿意。 C：我還沒看阿。 A：你娘咧，你有那個有沒有……有滿16歲嗎？ C：我嗎？ A：我說妳這個有滿16歲嗎？ C：滿16歲？什麼滿16歲？ A：要16嗎？ C：要阿，怎麼不用16？ A：滿幾歲？ C：我現金是16.5，你如果匯是17。 A：好。 見偵字第9076號卷一第160至161頁（即如附表一編號1所示犯行之通訊監察譯文）  108年9月5日19時2分51秒 同上 > 同上 B：姐仔(台語發音)。 A：你在哥那邊嗎？ B：我在家，等下才要過去。 A：好，我跟你說……昨天的東西……你知道我有給你地址嗎？ B：那個橘子(台語發音) A：我有給你嗎？ B：有給我1個地址。 A：我跟你講，你預計幾點出門？ B：姐仔，一樣租半天嗎？ A：沒有，1天，那你什麼時候……我跟你講，你到你哥那邊跟我講，因為我那邊可能有在催我，所以我要跟她講你確定幾點會到？ B：好。   108年9月5日19時29分43秒 同上 > 同上 A：昨天那台車還有嗎？ C：那台車還有阿，剩1台車(毒品暗語：1台兩安非他命37公克) A：那留給我啊，那個什麼叫綠茶（乙○○）去就好啦。 C：你要用匯的嗎？ A：我等下問他，綠茶（乙○○）到的時候叫他打給我。 C：蛤？ A：我是說他去到我嗎(即乾媽吳玉梅)那裏打給我。 C：好。   108年9月5日20時12分3秒 同上 > 同上 B：姐仔，我快到了，地圖寫6分鐘後到。 A：沒關係，慢慢，因為我跟他說你8點半左右，我跟你說，等夏因為他身上現金只有2萬，2萬先收走，晚上他會再匯。 B：他會匯給你嗎？ A：對，你就……那台車(1台兩37公克)就給他就好了。 B：你是說先給他嗎？ A：那台車都給他，他自己會叫年輕人開車載他。 B：好，姐仔，我到那邊打給你嗎？ A：不用，他會現金2萬給你，你就2萬拿走就好。 B：到了要打給你嗎？ A：不用阿，你就敲門就好了，我會跟他講叫他注意看幫你開門。  2 108年9月10日22時15分30秒 0000000000甲○○(A) > 0000000000乙○○(B) A：你在哪裡？ B：家裡。 A：在家裡？你哥咧？ B：我哥在他家阿。 A：機巴，他為什麼不接電話？ B：真的假的？我打看看。 A：沒關係，你有要出門嗎？ B：可以阿。 A：你可以出門唷？好，那如果可以出門的話，去他那邊好了，再打給我。 B：好。 見偵字第9076號卷二第134頁（即如附表一編號2所示犯行之通訊監察譯文）  108年9月10日23時4分10秒 同上 < 同上 B：姐仔。 A：我在這裡等你ㄟ。 B：我剛過去，我哥都不開門也不接電話ㄟ。 A：不開門也不接電話為什麼？ B：睡覺還是幹嘛。 A：你不是有磁扣嗎？ B：我沒有磁扣阿，我磁扣弄?了。 A：白爛，打給阿平（音譯）阿。 B：我打給他。   108年9月10日23時11分30秒 同上 < 同上 B：姐仔（台語發音）。 A：怎麼了？ B：阿平說能不能等樓下有人的時候跟著進去。 A：蛤？ B：因為我們有時候沒磁扣都是這樣。 A：他到底在幹嘛？ B：小董（音譯）在那裏。 A：你有小董的電話嗎？ B：我問阿平一下，姐仔我等下打給你，我先問阿平。 A：好，叫阿平打給他。   108年9月10日23時14分19秒 同上 < 同上 B：姐仔，阿平說他現在幫我們打電話了，叫你再稍微等一下，我先打給我哥，他再打給小董，狂摳看看。 A：好。   108年9月10日23時34分14秒 同上 > 同上 B：還是都沒接ㄟ。 A：結果阿平怎麼說？ B：阿平現在打給小董，叫我打給哥阿，都沒接阿。 A：打給小董也沒接？ B：因為小董好像都喜歡開無聲。 A：搞什麼鬼，好，所以你身上也都沒有？ B：我有阿。 A：你有多少？ B：14吧，姐仔你要多少？ A：半（半台兩約18公克）。 B：好，我幫你調，等我一下，姐仔我等下打給你。 A：好。   108年9月10日23時36分57秒 同上 > 同上 B：姐仔，你在我哥家樓下嗎？ A：你哥沒有接阿。 B：你等下一樣過來樹林的保順街（音譯）。 A：什麼街？ B：樹林保順街。 A：那在哪？ B：浮洲橋附近而已。 A：你先告訴我現在是要怎樣做？ B：姐仔，你就是過來那邊跟我拿。 A：所以你在保順街？我去保順街找你是不是？ B：我要去保順街幫你事阿。 A：我跟你講，那你先不要出門，我先跟我媽（乾媽吳玉梅）討論一下，我等下打給你。 B：好。  3 108年7月31日18時14分45秒 0000000000甲○○(A) > 0000000000盧永璇(B) B：我有事情找你跟你說，你媽的一直不打電話。 A：我根本就不知道號碼。 B：你不知道我的號碼是我的問題嗎？你自己號碼自己要停起來，我跟你講，我東湖那邊的朋友他們要1個工人，叫你找1個木工，我這邊可能……如果人家要的話要1個工人可能啦，但是我自己會出，我自己找我這邊的，等於說我要請你派2個工人，不過這工人要我可以的阿，我這邊做工可以的，你聽得懂嗎? A：好啦，我知道。 B：晚上可以嗎？ A：等一下會回你。 B：價錢報過來啊，因為東湖那邊的要知道價錢。 A：你就跟他說跟原本一樣。 B：這麼貴喔？叫2個工人沒比較便宜唷？沒關係你晚上在告訴我價錢，你再問一下。 A：好。 見偵字第21691號卷一第149頁（即如附表一編號3所示犯行之通訊監察譯文）  108年7月31日21時43分51秒 同上 > 同上 A：我跟你說我繞去找你。 B：他們還沒決定，等一下唷。 A：我跟你講，你不用等他們，我現在先?你看，我跟你講也只有像上次一樣而已。 B：不怎麼樣，不怎麼優、跟上次一樣的東西。 A：不一樣。 B：你大概多久到？ A：我現在過去那邊15分鐘。 B：好，我現在穿衣服。   108年7月31日21時57分35秒 同上 > 同上 A：我在樓下。 B：好。   108年7月31日22時11分57秒 同上 < 同上 B：你在哪裡？ A：屈哥(指屈臣氏) B：屈唷？好，我馬上到。  4 108年11月24日16時43分39秒 0000000000甲○○(A) < 0000000000陳建有(C)蔡筱君(B) A：我跟你說，你幫我跟他說就好，你跟他說後面還有1個5,000，他如果禮拜一可以幫我放進那個帳號就幫我放進去，因為東西要漲價了，我要湊錢把東西拿下來，你跟他說這樣就好。 B：好。 見偵字第21961號卷一第131頁（即如附表一編號4所示犯行之通訊監察譯文）  108年11月24日22時51分28秒 同上 < 同上 C：怎樣？ A：我跟你說因為東西要漲，所以我現在要多一點。 C：何時要漲？ A：己經漲了。 C：你給我漲價，這樣我可以承受嗎？你身上還有嗎？ A：不是，那個我還有2、3錢(海洛因)我是說硬的(安非他命)在漲了，所以我現在要存點給公司啦。 C：那個先給我阿。 A：你知道要存哪個帳號嗎？ C：你再傳給我阿。 A：好，我傳給你。 C：拿1個、2個都可以啊。 A：沒關係，我跟你講你有多少就先存給我，因為我老闆等下要處理工作，所以我要把錢都給他。 C：我看我有多少，等一下……15。 A：我跟你講，你就查你老婆的……我不是給她寫在下面嗎？她有個記事欄。 C：她知道嗎？ A：不是，是你的手機，我存你的手機。 C：有嗎？新的這支ㄟ。 A：我不知道，你叫你們君仔(台語發音)看。 C：好，你何時要…… A：我可能後天上去，快的話就明天半夜。 C：好，先拿給我。   108年11月25日18時1分41秒 同上 < 同上 A：你跟他說我現在在臺北車站，我要去我乾媽家，你跟他說看是不是要來這裡找我？ B：好。   108年11月25日18時2分55秒 同上 < 同上 B：臺北市路不熟還是你晚一點再過來？ A：不行，我要趕回去，我要去交帳阿。 B：我要去哪裡找你？中和？ A：對阿，就我媽那邊。 B：喔，賣場那邊。 A：對對對，64下來，賣場這邊。 B：我到了打給你。   108年11月25日19時3分47秒 同上 < 同上 B：快到那個賣場門口了，3分鐘。 A：好。   108年11月25日19時28分29秒 同上 > 同上 A：你跟他說過了賣場前面，右邊有檳榔攤左邊是7-11，我在這個路口等他景平路278巷。 B：好。  5 108年12月3日20時5分14秒 同上 < 同上 B：你到哪裡了? A：我在國道3上面了。 B：你會等下直接過來嗎? A：我應該……我跟你講我應該先去臺北市ㄟ，因為我1個東西要買，人家9點還8點關門捏，我應該先去臺北市再回來找你們，不然那間店關門了。 B：好。 見偵字第21691號卷一第131至132頁（即如附表一編號5所示犯行之通訊監察譯文）  108年12月3日22時16分13秒 同上 < 同上 B：到哪了。 A：我在高速公路上面，快到林口了。 B：你要過來還是我們要出去找你要跟他約在哪裡？ A：他來啦，你跟他說找你一起來啊，來吃豆漿阿，中山路跟文化一路那個永和豆漿阿，你再5分鐘出門啦，因為我現在在爬坡道。 B：好。   108年12月4日1時12分38秒 同上 < 同上 A：怎麼了？ C：你那個(海洛因)要用寄的還是怎樣？ A：要用寄的因為我已經拿到東西了，等我回去。 C：你要寄到哪裡？店到店退是怎樣？ A：寄店到店然後你去收吧。 C：醒吾店這個7-11唷？ A：對阿，寄店到店吧。 C：好，你知道一樣那個教量唷。 A：好。 C：不好意思打擾你。 A：不會。   108年12月5日17時18分51秒 同上 < 同上 A：你跟他說叫他注意他那個0000000000的手機，人家會傳簡訊告訴他貨到，他再去收就好了。 B：我跟他這樣說就好了。 A：看手機簡訊，人家會通知他貨到了。 B：好。  6 108年12月11日16時50分7秒 同上 < 同上 A：我剛要叫你一萬匯回來而已內。 B:妳說怎樣？ A：我才剛說要叫你匯錢給我，我要結帳。 B：我等一下匯給你，你甚麼時候上來？ A：我這禮拜沒有要上去，我這禮拜要搬家很累，你娘咧。 B：所以咧，沒有要上來？ A：我這禮拜沒有要上去，我這禮拜要趕快把我臺中的房子處理好，趕快搬一搬。 B：這樣啊，阿有(音譯)要怎麼辦？ A：他沒了嗎？ B：對阿，他昨天就一直打了，昨天一直叫我打這樣子。 A：我今天是在等1個年輕屋主打給我你叫他錢先匯給我好了，我晚上12點要結帳，君仔君仔(蔡筱君)你叫他錢先匯給我，你跟他問說他要大的還是小的(指毒品數量)，因為我有跟他說15萬嘛。你問他是要15萬給我還是1萬5給我，叫她再跟我說就好。 B：好。 A：好掰掰。 見偵字第21691號卷一第132至134頁（即如附表一編號6所示犯行之通訊監察譯文）  108年12月11日16時52分16秒 同上 < 同上 C：喂，我要那一種的(指習慣向蔡嫌購買之種類)。 A：蛤？ C：我說我要那一種的。 A：我知道阿，我是說你要15(萬)還是1萬5講好我怎壓知道你有沒有去揪人家(意指是否有找人合資)我不知道阿。 C：沒有拉，1個就好了。 A：啊，你是怎樣？ C：我要1個或兩個拉。 A：好啦。 C：阿我錢不就要匯給你。 A：好啊，你錢再匯給我就好。 C：等一下匯給你。 A：好啦。   108年12月12日0時2分17秒 同上 < 同上 A：喂怎麼了？ C：你甚麼時候會上來 A：我明天才寄內，我寄給你就好、我沒有要上去內。 C：你沒有要上來？ A：對阿，我要搬家啦 C：你要寄上來，一樣用寄的喔？ A：對阿。 C：阿另外一種咧？ A：那我也順便一起寄。 C：這樣要多少？要多少我也忘記了。 A：原本就1萬，1萬多在那裏了，原本是5,000對不對？ C：對阿。 A：然後我是不是寄上去？ C：寄的那一個多少？ A：一樣5,000。 C：1萬是不是，這次一樣嗎？ A：這次不一樣喔，東西不一樣(指毒品海洛因品質不同)。 C：不然你說同一批的 A：你說你的喔，你的都一樣的。 C：喔。 A：同樣的拉。 C：2萬4嗎？還是3萬4？對不對。 A：恩。 C：3萬4我等一下就匯給你。 A：好。 C：另外那個我下次再算好嗎？ A：好沒問題。   108年12月12日1時59分9秒 同上 < 同上 A：喂怎樣？ C：你帳號是無摺存款齁？ A：對。 C：好好好，我轉下去就好。 A：對阿存進去阿。 C：好，3萬4。 A：掰。   108年12月12日2時2分0秒 同上 < 同上 A：喂。 C：你現在看得到嗎？我先匯4,000看對不對，如果匯錯就吃力了。 A：有阿。 C：4,000有進去嗎？ A：有阿。 C：那我現在匯3萬過去。 A：好掰掰。   108年12月12日2時4分23秒 同上 < 同上 未接聽。   108年12月12日2時5分26秒 同上 < 同上 A：喂 C：錢怎麼又吐回來？ A：甚麼阿？ C：我不知道錢怎麼這樣子，我再匯1次好了。 A：你用2萬6就好了拉，不能用3萬拉。 C：那要怎麼辦？匯2萬6就好？ A：對啦，你匯2萬6就好啦。 C：好。   108年12月12日2時9分47秒 同上 < 同上 C：喂，匯好了。 A：有拉，我有看到了。 C：3萬啦吼，4000來再拿給你就好還是怎樣？ A：好啦，改天再拿給我就好。   108年12月13日22時17分6秒 同上 < 同上 B：喂。 A：還沒收到嗎？ C：阿文沒有問題。 A：我來問一下好了。 C：你問一下，都沒有簡訊內。 A：好，因為他跟我講說就是今天到，除非你們那邊晚上12點才在收貨，這樣子才有可能變成隔天，可是上次寄你幾天收到？ C：我不知道，那一天你跟我說，我也不知道幾天。 A：我跟你說明天如果沒有……明天看怎樣我們電括連絡好了，ㄟ~~我現在看他顯示運貨中阿，因為我下午，我差不多下午那時候有查，看了一下它還是顯示運送中阿。 C：現在也是運送中？ A：我還沒看，我現在看看，我看一下好了，我等一下打給你。 C：好。   108年12月15日4時16分3秒 同上 < 同上 A：你有收到，我知道了。 C：你那個不夠內，怎麼會這樣，那個只有1錢而已(指甲○○以宅配運送毒品海洛因數量不足)，我不是算兩錢的錢給你嗎？ A：恩。 C：對阿，本來欠你1萬嘛。 A：對。 C：是不是，我說要匯3萬4給你，扣掉1萬是不是兩萬四，是不是兩錢的錢。 A：恩。 C：硬的(指安非他命)另外算阿，我跟你講，這樣最清楚拉，你差我1錢，對不對，我還差你硬的錢而已。 A：思，好，禮拜一我去送，我禮拜一要去桃園看我老公的時候。 C：你帶兩個(海洛因)好了，我的那種(海洛因)帶兩個，來我再寄給妳，還是現在匯給妳？ A：你在7-11嗎？ C：現在要匯1萬2,000給妳，就是我要的那兩個。 A：思，好~~不用拉，上去你再拿給我就好了拉。 C：喔，好啦好啦。 A：因為我老公移到桃園去了我禮拜一要到桃園去。 C：好，阿妳要帶兩個喔。 A：恩，好。  7 108年12月27日23時6分20秒 同上 < 同上 A：喂。 C：喂。 A：我禮拜一去找你可不可以？禮拜一我早上要去桃園拉。 C：喂怎麼了。 A：我跟你說，我禮拜一要去桃園聽判，我去桃園完我再去林口找你。 C：你要我妳老公喔？ A：我要去桃園你可以來載我？我早上要去桃園地方法院。 C：還有案件喔？ A：聽判而已，我老公叫我要去聽。 C：為甚麼？A：看要判多久啊還有槍砲？。 C：還有槍砲。 A：就是有槍砲才叫我要去聽，我禮拜一是一定要上去拉。 C：禮拜一!!另外那個半個多少(指半台兩安非他命？18公克多少錢)？ A：半個現在也要1萬7耶。 C：這麼多喔。 A：因為都漲價了，現在都在漲了，沒有比較好的東西了。 C：我這個(海洛因)你可以跟你老闆拿嗎？ A：我跟他拿了，我跟他說禮拜回來1萬5再給他，我是跟他說我禮拜二才有回去。 C：好的內(指品質好的毒品) A：對阿。 C：一樣的嗎？ A：他說同一批我也不知道。 B：跟上次那個同一批嗎？ A：他是跟我說同一批拉，但是我不知道。 B：看有沒有白霧白霧的。 A：沒有阿，沒有白霧白霧的。 B：這樣不同批的。 A：去你就知道了啦。 B：要等到禮拜一喔，不就要到下午了。 A：不會啦，大概中午，你中午來載我阿。 B：去哪裡載你？ A：地方法院。 B：我就不知道桃園地方法院在那裡。 A：蛤？ B：桃園我路癡，桃園我不知道路。 A：你路癡。 B：我沒有去過。 A：因為我上一次是坐公車，所以我應該是會坐公車到林口。 B：黑。 A：到林口再搭936去臺北市。 B：到林口再跟我講，我再去找你就好。 A：我要從桃園坐車我就會跟你講了。 B：你上次那個不好你知道嗎？ A：不好？ B：上次不是倒6個給我。 A：對。 B：那個不好內。 A：真的假的。 B：真的拉，我叫人家拿去混，不然完全沒有感覺，吸到整懶趴火。 A：是喔。 B：還有沒有別批？ A：我到時候會再帶？的上去。 B：帶5個(海洛因5錢約16公克)。 A：好。 見偵字第21691號卷一第137至140頁（即如附表一編號7所示犯行之通訊監察譯文）  108年12月29日21時31分33秒 同上 < 同上 A：喂。 B：你要過來嗎？ A：今天沒有，明天，明天早上去桃園開完庭我就會過去。 B：你要帶兩個喔。 A：我跟你講真的，剩1個拉。 B：蛤。 A：我見面再跟你說。 B：有問題喔？ A：我見面再跟你說。 B：好。   108年12月30日14時24分43秒 同上 < 同上 A：喂。 B：喂。 A：我晚一點過去，因為我要去開庭。 B：要晚一點過來？ A：對。 B：好。   108年12月30日17時18分39秒 同上 > 同上 B：喂。 A：我在旁邊。 B：好，我們過去。  

附錄本案論罪科刑法條全文
修正前毒品危害防制條例第4條
製造、運輸、販賣第一級毒品者，處死刑或無期徒刑；處無期徒
刑者，得併科新臺幣2千萬元以下罰金。
製造、運輸、販賣第二級毒品者，處無期徒刑或7年以上有期徒
刑，得併科新臺幣1千萬元以下罰金。
製造、運輸、販賣第三級毒品者，處7年以上有期徒刑，得併科
新臺幣7百萬元以下罰金。
製造、運輸、販賣第四級毒品者，處5年以上12年以下有期徒刑
，得併科新臺幣3百萬元以下罰金。
製造、運輸、販賣專供製造或施用毒品之器具者，處1年以上7年
以下有期徒刑，得併科新臺幣1百萬元以下罰金。
前五項之未遂犯罰之。